---
title: "R Notebook"
output: html_notebook
---


#Carregando pacotes
```{r}
#instalação do pacote "readr"
install.packages("readr")

library(readr)

```


#Importando a base de dados
```{r}
library(readr)
aluguel <- read_delim("C:/Users/dnl49/OneDrive/Curso R 2/aluguel.csv", 
    ";", escape_double = FALSE, trim_ws = TRUE)
View(aluguel)
```


#Entendendo a base de dados
```{r}
str(aluguel)

```

```{r}
head(aluguel)
```

```{r}
install.packages("tidyverse")

library(tidyverse)

str(aluguel)
```
Olhando a estrutura da base de dados
```{r}
glimpse(aluguel)
```

Verificando se a base tem duplicidade
```{r}
aluguel_t = unique(aluguel)

glimpse(aluguel_t)
```
Fazendo a seleção de campos da base de dados
```{r}
select1 = select(aluguel_t, Tipo, Bairro, Quartos, Area, Valor)

glimpse(select1)
```

Outra seleção - retirando campos da base de dados
```{r}
select2 = select(aluguel_t, -IPTU)

glimpse(select2)
```

Usando seleção contendo alguns caracteres
```{r}
select3 = select(aluguel_t, contains("Cond"))

glimpse(select3)
```
Vamos fazer os seguintes filtros na base:

Tipo = Casa
Quartos >= 4
Vagas >= 3
Suites >= 3
Valor <= 15000

```{r}
casas = filter(aluguel_t, Tipo == "Casa")
glimpse(casas)
```
```{r}
casas_f1 = filter(casas, Quartos >= 4, Vagas >= 3, Suites >= 3, Valor <= 15000)
glimpse(casas_f1)
```
Bairros:
Barra da Tijuca
Leblon
```{r}
casas_f2 = filter(casas_f1, Bairro %in% c("Barra da Tijuca", "Leblon"))
glimpse(casas_f2)
```
