---
title: "R Notebook"
output: html_notebook
---


#Carregando pacotes
```{r}
#instalação do pacote "readr"
install.packages("readr")

library(readr)

```


#Importando a base de dados
```{r}
library(readr)
aluguel <- read_delim("aluguel.csv", 
    ";", escape_double = FALSE, trim_ws = TRUE)
View(aluguel)
```


#Entendendo a base de dados
```{r}
str(aluguel)

```

```{r}
head(aluguel)
```

```{r}
install.packages("tidyverse")

library(tidyverse)

str(aluguel)
```
Olhando a estrutura da base de dados
```{r}
glimpse(aluguel)
```

Verificando se a base tem duplicidade
```{r}
aluguel_t = unique(aluguel)

glimpse(aluguel_t)
```
Fazendo a seleção de campos da base de dados
```{r}
select1 = select(aluguel_t, Tipo, Bairro, Quartos, Area, Valor)

glimpse(select1)
```

Outra seleção - retirando campos da base de dados
```{r}
select2 = select(aluguel_t, -IPTU)

glimpse(select2)
```

Usando seleção contendo alguns caracteres
```{r}
select3 = select(aluguel_t, contains("Cond"))

glimpse(select3)
```
Vamos fazer os seguintes filtros na base:

Tipo = Casa
Quartos >= 4
Vagas >= 3
Suites >= 3
Valor <= 15000

```{r}
casas = filter(aluguel_t, Tipo == "Casa")
glimpse(casas)
```
```{r}
casas_f1 = filter(casas, Quartos >= 4, Vagas >= 3, Suites >= 3, Valor <= 15000)
glimpse(casas_f1)
```
Bairros:
Barra da Tijuca
Leblon
```{r}
casas_f2 = filter(casas_f1, Bairro %in% c("Barra da Tijuca", "Leblon"))
glimpse(casas_f2)
```
Ordenar a base de dados
```{r}
library(tidyverse)

arrange(casas_f2)
```


Ordenação decrescente
```{r}
arrange(casas_f2, desc(Valor))
```


Criando novos campos na base de dados (mutate)
```{r}
casas_f2 = mutate(casas_f2, Indicador = (Area/Valor)*100)
casas_f2
```


```{r}
casas_finais = mutate(casas_f2, Visitas = ifelse(Indicador > 5, "OK", "NOK"))
casas_finais
```

```{r}
filter(casas_finais, Visitas == "OK")
```

Combinar o comando filter com o select
```{r}
select(filter(casas_finais, Visitas == "OK"), Area, Valor, Indicador, Visitas)
```

Pacotes
```{r}
library(tidyverse)

install.packages("magrittr")
library(magrittr)
```

Utilização do Pipe %>% Ctrl+Shift+M

#Sem a utilização do Pipe
```{r}
filter(aluguel_t, Tipo == 'Casa')
```

#Com a utilização do Pipe %>%
```{r}
aluguel_t %>%
  filter(Tipo == "Casa")
```

#Sem a utilização do Pipe %>%
```{r}
casas = filter(aluguel_t, Tipo == "Casa")
casas_f1 = filter(casas, Quartos >= 4, Valor <= 15000)
casas_f2 = filter(casas_f1, Bairro %in% c("Barra da Tijuca", "Leblon"))
casas_f2 = arrange(casas_f2, desc(Valor))
```

#Utilizando o comando Pipe %>%
```{r}
casas_selecionadas = aluguel_t %>%
  filter(Tipo == "Casa", Quartos >= 4, Valor <= 15000, Bairro %in% c("Barra da Tijuca", "Leblon")) %>%
  arrange(desc(Valor))
  
casas_selecionadas
```


Gerando novas informações de forma agrupada e sumarizada
group_by
summarize

%>% Ctrl + Shift + M

```{r}
aluguel_t %>%
  group_by(Tipo) %>%
  summarize(qtde = n())
```

Agrupamento por mais de um campo
Tipo e o Bairro
```{r}
aluguel_t %>%
  group_by(Tipo, Bairro) %>%
  summarize(qtde = n())
  
```

Utilizando outros comandos no summarize para resumir a base de dados:
max, min, media, ...
```{r}
aluguel_t %>%
  group_by(Tipo) %>%
  summarize(qtde = n(), media = mean(Valor), max = max(Valor), min = min(Valor))
```


Um outro comando; summary
```{r}
summary(aluguel_t)
```


Fazer a operação de agrupamento sem valores ausentes
```{r}
aluguel_t %>% 
  group_by(Tipo) %>%
  summarize(qtde = n(), media = mean(Valor, na.rm = T))
```

Combinando várias sumarizações
```{r}
aluguel_t %>% 
  group_by(Tipo) %>% 
  summarize(valorMedio = mean(Valor, na.rm = T),
            valorMinimo = min(Valor, na.rm = T),
            valorMaximo = max(Valor, na.rm = T),
            total = n())
```

#Relacionamento entre diferentes tabelas (data frames)

carregar o pacote tidyverse
```{r}
library(tidyr)
```

#criando as tabelas Cargo e Local
```{r}
#primeira tabela
Cargo = data.frame(c("Andre", "Marcos", "Fernanda", "Julia"), c("Analista", "Analista", "Coordenador", "Gerente"))
colnames(Cargo) = c("nome", "cargo")

Cargo
```

```{r}
#Segunda tabela: Local

Local = data.frame(c("Fabio", "Marcos", "Fernanda", "Julia"), c("Comercial", "CRM", "TI", "RH"))

colnames(Local) = c("nome", "local")

Local
```

#left join
```{r}

Cargo %>% 
  left_join(Local, by = "nome")
```


#right join
```{r}
Cargo %>% 
  right_join(Local, by = "nome")
```

#inner join
```{r}
Cargo %>% 
  inner_join(Local, by = "nome")
```

#full join
```{r}
Cargo %>% 
  full_join(Local, by = "nome")
```

#anti join pela primeira tabela: Cargo
```{r}
Cargo %>% 
  anti_join(Local, by = "nome")
```

#anti join pela segunda tabela: Local
```{r}
Local %>% 
  anti_join(Cargo, by = "nome")
```

```{r}
library(tidyverse)
```



#Importando a base de dados
```{r}
library(readxl)
funcionarios <- read_excel("funcionarios.xlsx")
View(funcionarios)
```
#Estrutura da base de dados
```{r}
str(funcionarios)
```

#Ajustar alguns campos da base
```{r}
func_t <- funcionarios %>% 
  mutate(
    civil = factor(civil, labels = c("solteiro", "casado"), levels = 1:2),
    instrucao = factor(instrucao, labels = c("1º grau", "2º grau", "superior"), levels = 1:3),
    regiao = factor(regiao, labels = c("capital", "interior", "outros"), levels = c(2,1,3)) )
    
str(func_t)
```

```{r}
head(func_t)
```


#Entendendo as variáveis

#observar frequencias absolutas e relativas
```{r}
freq_absoluta = table(func_t$civil)
freq_absoluta
```

```{r}
freq_relativa = prop.table(freq_absoluta) * 100
freq_relativa
```

```{r}
t(rbind(freq_absoluta, freq_relativa))
```

#região
```{r}
freq_absoluta = table(func_t$regiao)
freq_absoluta
```

```{r}
freq_relativa = prop.table(freq_absoluta) * 100
freq_relativa
```

```{r}
t(rbind(freq_absoluta, freq_relativa))
```

#Visualizacao gráfica

Gráfico de barras
```{r}
bp = barplot(table(func_t$civil), col = c("blue", "red"))
```

Gráfico de pizza
```{r}
freq_absoluta = table(func_t$civil)
freq_relativa = prop.table(freq_absoluta) * 100
rotulos <- c("solteiro", "casado")
rotulos <- paste(rotulos, freq_relativa)
rotulos <- paste(rotulos, "%", sep = " ")
pie(freq_relativa, labels = rotulos, col = c("blue", "red"))
```

Juntando os gráficos
```{r}
par(mfrow = c(1,2))

bp = barplot(table(func_t$civil), col = c("blue", "red"))

freq_absoluta = table(func_t$civil)
freq_relativa = prop.table(freq_absoluta) * 100
rotulos <- c("solteiro", "casado")
rotulos <- paste(rotulos, freq_relativa)
rotulos <- paste(rotulos, "%", sep = " ")
pie(freq_relativa, labels = rotulos, col = c("blue", "red"))
```
